# 请教陈版：科目列示问题

提问人：跨度防护 时间：2018-04-16 00:21:27
企业购买ERP系统，需要安装、调试，假如合同金额 200 万，已预付 100 万，软件正在安装过程中。请教陈版：期末尚未安装完毕的情况下， 1 、是按照合同义务金额 200 万计入在建工程还是其他非流动资产； 2 、是按照预付金额 100 万在建工程还是其他非流动资产？
3 、还是采用其他做账方法。

回答人：chenyiwei
一般可按预付金额列入其他非流动资产。但如果截至期末的完工进度明显超出预付款进度的，则应按完工进度暂估其他非流动资产和其他应付款。